【裁判字號】    99,再抗,9
【裁判日期】    991105
【裁判案由】    侵權行為損害賠償
【裁判全文】
臺灣高等法院臺南分院民事裁定  99年度再抗字第9號
再審聲請人  乙○○
            丙○○○
上列再審聲請人與再審相對人第一銀行新營分行、臺灣臺南地方
法院、甲○○等人間請求侵權行為損害賠償事件，再審聲請人對
於中華民國99年9月30日本院確定裁定（99年度抗字第106號），
聲請再審，本院裁定如下：
    主  文
再審之聲請駁回。
聲請再審訴訟費用新臺幣一千元由再審聲請人負擔。
    理  由
一、按當事人對於確定裁定聲請再審，依民事訴訟法第507條準
    用第501條第1項第4款規定之結果，應表明再審理由，此為
    聲請再審必須具備之程式。而所謂表明，必須指明確定裁定
    有如何合於再審理由之具體情事，始為相當。若僅泛言有何
    條款之再審事由，而無具體情事者，仍不得謂已合法表明再
    審理由。既未合法表明再審事由即為無再審之事由，性質上
    無庸命其補正（最高法院60年台抗字第688號、61年台再字
    第137號判例及69年度第3次民事庭會議決議參照）。查，本
    件再審聲請人係就本院99年度抗字第106號確定裁定（下稱
    原確定裁定）聲明不服，核係民事聲請再審事件性質，惟該
    請求係以其對原確定裁定所提起之聲請再審有理由為前提，
    則本院自僅就該原確定裁定有無再審事由為審酌認定，先予
    敘明。
二、再審聲請意旨略以：再審聲請人請求回復原狀，主張原審法
    院73年度訴字第1392號請求給付借款事件（下稱系爭給付借
    款事件），原審99年度訴字第387號請求回復原狀事件（下
    稱系爭回復原狀事件），因相對人未提出證據，違反民法第
    474條、票據法第5條之規定，不合起訴程式，應駁回再審相
    對人之訴，並由相對人負擔訴訟費用，第一、二審竟命聲請
    人負擔訴訟費用，應予更正。再審聲請人請求損害賠償，主
    張因上開事件判決，將再審聲請人之房屋拍賣，致再審聲請
    人之被繼承人受有損害，爰請求給付借款及損害賠償，依民
    事訴訟法第77條之2第2項規定，不併算其價額。第一審及第
    二審確定裁定命聲請人預納裁判費，明顯適用上開規定有錯
    誤。第一審、第二審裁定適用民事訴訟法第77條之19第1項
    、第77條之2第2項、第232條規定，顯有錯誤，有民事訴訟
    法第496條第1項第1款適用法規顯有錯誤之再審事由云云。
三、經查：原確定裁定係以「再審聲請人抗告意旨，主張其訴為
    有理由，依民事訴訟法第78條規定，訴訟費用應由再審相對
    人負擔，其無須預納起訴費用，非以原裁定核算之訴訟標的
    價額有誤，認抗告不合法，以裁定駁回」等情。觀諸本件再
    審聲請意旨，聲請人猶執陳詞，空泛指摘原確定裁定有上開
    適用法規顯有錯誤之事由，就原確定裁定有何適用法規顯有
    錯誤之再審事由，仍無具體指明，依上開說明，其主張自屬
    無據，難認其再審之聲請為合法。
四、據上論結，本件再審之聲請為不合法，應依民事訴訟法第50
    7條、第502條第1項、第95條、第78條，裁定如主文。
中    華    民    國    99    年    11    月    5     日
                  民事第四庭    審判長法  官  吳上康
                                      法  官  王金龍
                                      法  官  陳珍如
上為正本係照原本作成。
如對本裁定抗告，須於本裁定送達後10日內向本院提出抗告狀（
須附繕本），並應繳納抗告費新台幣1千元。
中    華    民    國    99    年    11    月    5     日
                                      書記官  易慧玲

司法院資訊處製作；財團法人民間司法改革基金會備份。
